臺灣高雄地方法院刑事判決　　　　　　　　　　　　　　九十四年度訴緝字第五號
　　公　訴　人　臺灣高雄地方法院檢察署檢察官
　　被　　　告　甲○○　男　四.
右列被告違反毒品危害防制條例案件，經檢察官提起公訴（九十三年度毒偵字第一三
０七號），本院合議庭裁定由受命法官獨任進行簡式審判程序，判決如左：
    主  文
甲○○連續施用第一級毒品，累犯，處有期徒刑玖月。扣案之第一級毒品海洛因壹小
包（淨重陸點壹伍公克，空包裝重壹點肆肆公克）沒收銷燬之；又施用第二級毒品，
累犯，處有期徒刑參月。應執行有期徒刑拾月，扣案之第一級毒品海洛因壹小包（淨
重陸點壹伍公克，空包裝重壹點肆肆公克）沒收銷燬之
    事  實
一、甲○○前因施用毒品案件，由本院以八十七年度毒聲字第四二四號裁定送觀察、
    勒戒，認有繼續施用毒品傾向，復經本院以八十七年度毒聲字第八八七號裁定令
    入戒治處所施以強制戒治，嗣於民國八十九年八月十七日強制戒治期滿而釋放，
    並經臺灣高雄地方法院檢察署（下稱高雄地檢署）檢察官於八十九年九月四日，
    以八十裁年度戒毒偵字第九四二號為不起訴處分確定。且其前於八十四年間因違
    反麻醉藥品管理條例案件及肅清煙毒條例案件，經本院分別以八十四年度易字第
    二九一號及八十四年度訴字第九七七號，判處有期徒刑六月及三年三月確定，並
    更定其刑為三年七月，而於八十六年七月十五日縮短刑期假釋，嗣經撤銷前開假
    釋而執行殘刑，至九十一年五月一日始因縮短刑期執行完畢而出獄。詎其仍不知
    悔改，竟基於施用第一級毒品海洛因之概括犯意，於九十二年十二月起至九十三
    年三月十日上午十時止，以每五小時施用一次之頻率，連續在自己所有之車號Ｚ
    Ｏ─三○二一號自用小客車內施用第一級毒品海洛因多次；期間另基於施用第二
    級毒品甲基安非他命之犯意，於九十三年三月八日中午十二時許，在上開車輛內
    施用第二級毒品甲基安非他命一次，嗣為警於九十三年三月十日中午十二時十分
    許，在高雄市○○區○○路三五六巷口處查獲，並扣得第一級毒品海洛因一小包
    （淨重六點一五公克，空包裝重一點四四公克），方知上情。
二、案經高雄縣政府警察局鳳山分局報請臺灣高雄地方法院檢察署檢察官偵查起訴。
    理  由
壹、程序部分：本件被告甲○○所犯為死刑、無期徒刑或最輕本刑為三年以上有期徒
    刑以外之罪，其於準備程序中就被訴事實為有罪之陳述，經法官告知簡式審判程
    序之旨，並聽取公訴人及被告之意見後，依刑事訴訟法第二百七十三條之一第一
    項規定，裁定由受命法官獨任進行簡式審判程序，合先敘明。
貳、實體部分：
一、右揭事實，已據被告於本院審理中坦承不諱，且其於九十三年三月十日所採驗之
    尿液，經送往高雄縣衛生局以免疫學分析法、ＴＯＸＩ─ＬＡＢ法初步檢驗，結
    果呈第一級毒品海洛因代謝後嗎啡及第二級毒品甲基安非他命之陽性反應，此有
    該局煙毒尿液檢驗成績書一紙附卷足憑（參九十三年度毒偵字第一三○七號第十
    七頁）；另扣案之不明粉末一小包，經送往法務部調查局鑑定，結果確含第一級
    毒品海洛因成分，亦有該局調科壹字第二二○○一六九三九號鑑定通知書一紙在
    案可稽（參上開卷第十九六頁），足認被告上開自白確與事實相符，洵堪採為論
    罪科刑之依據。
二、被告前因施用毒品案件，由本院以八十七年度毒聲字第五四三號裁定送觀察、勒
    戒，認有繼續施用毒品傾向，復經本院以八十七年度毒聲字第八八七號裁定令入
    戒治處所施以強制戒治，嗣於八十九年八月十七日強制戒治期滿而釋放，並經高
    雄地檢署檢察官於八十九年九月四日，以八十裁年度戒毒偵字第九四二號為不起
    訴處分確定等情，有上開不起訴處分書、臺灣高等法院被告全國前案紀錄表及被
    告刑案資料查註紀錄表各一份在卷可稽，被告於經觀察、勒戒執行完畢釋放後五
    年內，再犯毒品危害防制條例第十條第一、二項之罪，事證明確，應予依法論罪
    科刑。
三、按海洛因及甲基安非他命分別係毒品危害防制條例第二條第二項第一、二款所稱
    之第一、二級毒品，是被告分別施用海洛因、甲基安非他命之行為，係犯該條例
    第十條第一、二項之施用第一、二級毒品罪。被告持有第一、二級毒品，嗣進而
    施用之，持有之低度行為應為施用之高度行為所吸收，不另論罪。又被告多次施
    用第一級毒品犯行，時間緊接、手法相同，顯係觸犯構成要件相同之罪，為連續
    犯，應依刑法第五十六條之規定，論以一罪，並加重其刑。又被告前於八十四年
    間因違反麻醉藥品管理條例案件及肅清煙條例案件，經本院分別以八十四年度易
    字第二九一號及八十四年度訴字第九七七號，判處有期徒刑六月及三年三月確定
    ，並更定其刑為三年七月，而於八十六年七月十五日縮短刑期假釋，嗣經撤銷前
    開假釋而執行殘刑，至九十一年五月一日始因縮短刑期執行完畢而出獄等情，有
    刑案資料查註紀錄表及臺灣高等法院被告全國前案紀錄表各一份附卷可稽，詎其
    於前開有期徒刑執行完畢後五年內，復犯本案有期徒刑以上之罪，為累犯，應依
    刑法第四十七條之規定，加重其刑，其施用第一級毒品海洛因部分，並遞加重之
    。爰審酌被告前已因施用毒品案件經觀察、勒戒，本應徹底戒除毒癮，不料其竟
    仍繼續施用毒品，已如上述，顯見其並無戒除毒害之決心，本不宜寬貸，惟考量
    其施用毒品乃自戕一己之身體健康，並具有病患性人格之特質，行為本身對社會
    所造成之危害並非直接、巨大，且犯後坦承犯行，態度尚屬良好等一切情狀，量
    處如主文所示之刑，並定其應執行之刑，以資懲儆。
四、未按查獲之第一、二級毒品及專供製造或施用第一、二級毒品之器具，不問屬於
    犯人與否，均沒收銷燬之，毒品危害防制條例第十八條第一項前段定有明文。查
    扣案之不明粉末一小包，經鑑定結果確含第一級毒品海洛因之成分，業如上述，
    且該包裝袋因與其內之毒品業已無法析離，應將之同視為第一級毒品，從而不問
    屬於犯人與否，爰併依上開規定宣告沒收銷燬之。而鑑驗所耗損之毒品，既已滅
    失，自無庸宣告沒收銷燬，附此敘明。
據上論斷，應依刑事訴訟法第二百七十三條之一第一項、第二百八十四條之一、第二
百九十九條第一項前段，毒品危害防制條例第十條第一項、第二項、第十八條第一項
前段，刑法第十一條、第五十六條、第四十七條、第五十一條第五款，判決如主文。
本案經檢察官乙○○到庭執行職務
中　　　華　　　民　　　國　　九十四　　年　　　一　　　月　　二十七　　日
                                  臺灣高雄地方法院刑事第二庭
                                            法　官  李育信
如不服本判決，應於送達後十日內，向本院提出上訴狀。
右正本證明與原本無異。
                                            書記官  洪生輝
中　　　華　　　民　　　國　　九十四　　年　　　一　　　月　　二十七　　日
附錄本案論罪科刑法條：
毒品危害防制條例第十條
施用第一級毒品者，處六月以上五年以下有期徒刑。
施用第二級毒品者，處三年以下有期徒刑。
